臺灣高等法院刑事裁定　　　　　　　　 100年度聲字第1472號
聲　明　人
即　受刑人　巫兆隆
上列聲明異議人因違反毒品危害防制條例案件，對本院100年度
上易字第902號判決，聲明異議，本院裁定如下：
    主  文
聲明異議駁回。
    理  由
一、聲明異議意旨略以：伊奉接鈞院100年度上易字第902號判決
    ，然判決所持理由既昧於事實，且證據方面有應調查而未予
    調查，即草率認定上訴無具體理由予以駁回。基於無罪推定
    原則，應給予伊辯白及救濟之機會，伊於法定期間提起上訴
    ，若所持理由欠缺完善，應定期先命補正，始符合法律上之
    程式；又證據方面，因本案採集伊尿液之承辦警員自承係因
    為尿液證物上所按捺的指紋被茶水弄濕破掉了，故該承辦警
    員採集伊尿液後約一星期，該承辦警員又將伊帶回警局，要
    伊在之前所採集的尿液證物上重新按捺指紋，此有違常理，
    故質疑該承辦警員所存留之尿液證物是否確實為伊被查獲後
    即親自所尿的，懇請鈞院准予進行DNA比對，以證判決無誤
    ，因不諳法律，爰聲明異議云云。
二、惟查：
(一)按當事人、代理人、辯護人或輔佐人對於審判長或受命法官
    有關證據調查或訴訟指揮之處分不服者，除有特別規定外，
    得向法院聲明異議，刑事訴訟法第288條之3第1項固有明文
    ，惟本件聲請人並非對於本院100年度上易字第902號案件審
    判長或受命法官有關證據調查或訴訟指揮之處分不服，核無
    適用上開規定之情形。次按受刑人以檢察官執行之指揮為不
    當者，得向諭知該裁判之法院聲明異議，刑事訴訟法第484
    條固定有明文。此項規定係對檢察官執行之指揮，認有不當
    時，有其救濟之方法，求以撤銷或變更該項不當之執行指揮
    （最高法院77年度台非字第158號判決參照）；又所稱「檢
    察官執行之指揮不當」，應係指檢察官有積極執行指揮之違
    法及其執行方法有不當等情形而言（最高法院77年台抗字第
    741號判決、95年度台抗字第486號裁定參照），是聲明異議
    之對象應以檢察官執行之指揮不當為限，如檢察官尚未就執
    行裁判有所指揮，或已執行之指揮無違法或不當，自無聲明
    異議之餘地。本件聲請人之聲明異議意旨亦非以「檢察官執
    行之指揮不當」為理由，自非聲明異議之對象。揆諸上揭說
    明，聲明人就本院100年度上易字第902號判決聲明異議，係
    對法律救濟途徑有所誤解，於法未合。
(二)按最重本刑為3年以下有期徒刑、拘役或專科罰金之罪，經
    第二審判決後，不得上訴於第三審法院，刑事訴訟法第376
    條第1款定有明文。查聲明人即受刑人巫兆隆因涉犯毒品危
    害防制條例案件，經臺灣桃園地方法院99年度審易字第173
    6號審理結果，聲明人即被告係桃園縣政府警察局龍潭分局
    之毒品列管人口，因行方不明，經桃園縣政府警察局平鎮分
    局警員於99年7月25日晚間22時30分許查獲後，同意警方帶
    回派出所製作筆錄，亦同意警方實施尿液檢測及採尿送驗，
    且親自裝瓶密封捺印及簽名於警詢筆錄，並就其所施用第二
    級毒品安非他命犯行之時、地及方式等情為任意性自白，有
    桃園縣政府警察局平鎮分局99年7月25日晚間23時10分許之
    被告警詢筆錄、尿液初步鑑驗報告單及勘查採證同意書在卷
    可佐（見99年度毒偵字第4427號卷第5至8、20至21頁），聲
    明人即被告巫兆隆亦於原審審理中坦承犯行，對於桃園縣政
    府警察局平鎮分局查獲毒品危害防制條「尿液」初步鑑驗報
    告、被採尿人尿液暨毒品真實姓名與編號對照表、檢體紀錄
    表、臺灣檢驗科技股份有限公司濫用藥物檢驗報告均表示無
    意見，並對其於偵查中所陳對採尿過程無意見之陳述，表示
    無意見，是警方就被告之尿液檢測及採尿送驗均係就被告本
    次犯行所為，被告未爭執當初採尿過程有何不當或違法之處
    ，並坦承係為警查獲當日（即99年7月25日）在家中施用毒
    品等語，該院審理後認聲明人所為係犯毒品危害防制條例第
    10 條第2項之施用第二級毒品罪，並以聲明人係屬累犯，而
    判決量處有期徒刑8月。聲明人不服原判決向本院提起上訴
    ，以該案件應調查之證據未查明，其為毒品列管人口，前經
    警採尿後未撤銷通緝，距離數日，又因該案再行採尿送驗，
    恐有一尿二驗之虞云云，惟其因施用毒品為警查獲時間係99
    年7月25日，其前案係於99年5月13日因施用第二級毒品為警
    查獲，有本院被告前案紀錄表、臺灣桃園地方法院檢察署99
    毒偵字第3120號起訴書、臺灣桃園地方法院99年壢簡字第17
    31號判決在卷可參，二案相距甚遠，其於本次查獲後復於99
    年11月6日、12月10日因施用第二級毒品為警查獲，亦距離
    本案查獲時間甚遠，有本院被告前案紀錄表、臺灣桃園地方
    法院檢察署99年毒偵字第5935號、100年度毒偵字第87號起
    訴書在卷可參，警方就被告之尿液檢測及採尿送驗均係就被
    告本次犯行所為，被告於原審亦自白其該次施用毒品犯行，
    且未爭執當初採尿過程有何不當或違法之處，被告上訴意旨
    指摘為警採尿過程有瑕疵云云，乃容有誤會，且未提出任何
    具體事證為佐，依卷存資料觀察，核其所執上訴理由，顯非
    依據卷內既有訴訟資料或提出新事實、新證據，指摘或表明
    第一審判決有何採證認事、用法或量刑等足以影響判決本旨
    之不當或違法，而構成應予撤銷之具體事由，認其上訴自屬
    不合法律上之程式，以100年度上易字第902號判決上訴駁回
    確定在案，有各該刑事判決書在卷可參。聲明人不諳法律就
    採尿過程產生疑義而主張「聲明異議」請求救濟，其應係對
    該判決提起上訴之意，揆諸上揭說明，聲明人涉犯施用第二
    級毒品罪核屬不得上訴第三審法院之罪名，自不得上訴於第
    三審法院。
(三)綜上所述，聲請人就本院100年度上易字第902號刑事判決聲
    明異議或提起上訴，係對法律救濟途徑有所誤解，揆諸上開
    說明，形式上均屬不合法律上之程式，且無從補正，應予駁
    回。
據上論斷，依刑事訴訟法第486條，裁定如主文。
中    華    民    國   100    年    5     月    31    日
                  刑事第十一庭      審判長法  官  許宗和
                                          法  官  潘進柳
                                          法  官  沈君玲
以上正本證明與原本無異。
不得抗告。
                                          書記官  彭于瑛
中    華    民    國   100    年    5     月    31    日